【裁判字號】    98,上訴,512
【裁判日期】    980615
【裁判案由】    違反毒品危害防制條例
【裁判全文】
臺灣高等法院高雄分院刑事判決         98年度上訴字第512號
上  訴  人  臺灣高雄地方法院檢察署檢察官
上  訴  人
即  被  告  甲○○
選任辯護人  吳春生律師
            鄭伊倫律師
上  訴  人
即  被  告  乙○○
選任辯護人  張永昌律師
上列上訴人因被告違反毒品危害防制條例案件，不服臺灣高雄地
方法院97年度訴字第1746號中華民國98年3 月17日第一審判決（
起訴案號：臺灣高雄地方法院檢察署97年度偵字第20846 號、第
24954 號），提起上訴，本院判決如下：
    主  文
原判決關於乙○○幫助販賣第一級毒品暨其定執行刑部分，及甲○○部分，均撤銷。
甲○○共同販賣第一級毒品，累犯，處有期徒刑拾伍年肆月，扣
案附掛0000000000、0000000000門號SIM 卡之手機各壹支沒收；
未扣案販賣第一級毒品所得財物新臺幣伍仟元，應與乙○○連帶
沒收，如全部或一部不能沒收時，以其等財產抵償之。又共同販
賣第一級毒品，累犯，處有期徒刑拾伍年肆月，扣案附掛000000
0000、0000000000門號SIM 卡之手機各壹支沒收；未扣案販賣第
一級毒品所得財物新臺幣壹萬元，應與乙○○連帶沒收，如全部
或一部不能沒收時，以其等財產抵償之。又轉讓第一級毒品，共
貳罪，均累犯，各處有期徒刑壹年貳月。應執行有期徒刑拾陸年
，扣案附掛0000000000、0000000000門號SIM 卡之手機各壹支沒
收；未扣案販賣第一級毒品所得財物新臺幣壹萬伍仟元應與乙○○連帶沒收沒收，如全部或一部不能沒收時，以其等財產抵償之
。
乙○○共同販賣第一級毒品，處有期徒刑拾伍年，扣案附掛0000
000000、0000000000門號SIM 卡之手機各壹支沒收；未扣案販賣
第一級毒品所得財物新臺幣伍仟元，應與甲○○連帶沒收，如全
部或一部不能沒收時，以其等財產抵償之。又共同販賣第一級毒
品，處有期徒刑拾伍年，扣案附掛0000000000、0000000000門號
SIM 卡之手機各壹支沒收；未扣案販賣第一級毒品所得財物新臺
幣壹萬元，應與甲○○連帶沒收，如全部或一部不能沒收時，以
其等財產抵償之。應執行有期徒刑拾伍年貳月，扣案附掛000000
0000、0000000000門號SIM 卡之手機各壹支沒收；未扣案販賣第
一級毒品所得財物新臺幣壹萬伍仟元，應與甲○○連帶沒收，如
全部或一部不能沒收時，以其等財產抵償之。
其他上訴駁回。
    事  實
一、甲○○（於民國93年間因搶奪案件，經本院判處有期徒刑2
    年6 月確定，又於94年間因施用毒品案件，經臺灣高雄地方
    法院判處有期徒刑10月確定，嗣經減刑減為有期徒刑5 月，
    並與不得減刑之搶奪部分，定其應執行刑為有期徒刑2 年10
    月確定，於96年11月29日縮短刑期假釋出監，已於97年2 月
    28日期滿而視為執行完畢）與乙○○同居後，兩人均明知海
    洛因係毒品危害防制條例第2 條第2 項第1 款所管制之第一
    級毒品，不得非法持有、販賣，竟意圖營利並基於販賣海洛
    因牟利之犯意聯絡，由乙○○提供其所有0000000000及0000
    000000門號之行動電話作為對外聯絡工具，並由甲○○於不
    詳時地向他人低價販入數量不詳之海洛因以伺機販賣，嗣丙○○分別於97年4 月中旬某兩日晚上，撥打0000000000門號
    行動電話聯繫後，甲○○、乙○○即同赴高雄縣美濃鎮○○
    路87號丙○○住處，以新臺幣（下同）5,000 元、10,000元
    之價格，先後各販賣重量約4 分之1 錢（一錢為3.75公克）
    、半錢之海洛因，由甲○○交付給丙○○收受，丙○○亦當
    場交付價款，甲○○隨即交由乙○○點算收受。
二、甲○○明知海洛因為管制之第一級毒品，不得非法持有、轉
    讓，與丁○○相互熟識，得知其亦施用海洛因成癮，因甲○○於上述時地販賣海洛因給丙○○時，丁○○亦同時在場，
    乃由甲○○自行起意贈送，分別將數量不詳但純質淨重未超
    過5 公克以上並已摻入香菸中之海洛因，無償轉讓給丁○○
    兩次。
三、案經高雄巿政府警察局三民第二分局報請臺灣高雄地方法院
    檢察署檢察官偵查起訴。
    理  由
壹、證據能力部分：
一、按被告之自白，非出於強暴、脅迫、利誘、詐欺、疲勞訊問
    、違法羈押或其他不正之方法，且與事實相符者，得為證據
    ；刑事訴訟法第156 條第1 項定有明文。本件轉讓海洛因給
    丁○○兩次之犯罪事實，業經上訴人即被告甲○○坦承不諱
    ，且核與證人丁○○、丙○○之指證相符，自得作為證據。
二、被告以外之人於偵查中向檢察官所為之陳述，除顯有不可信
    之情況者外，得為證據；刑事訴訟法第159 之1 第2 項定有
    明文。偵查中對被告以外之人所為之偵查筆錄，或被告以外
    之人向檢察官所提之書面陳述，性質上均屬傳聞證據。惟現
    階段刑事訴訟法規定，檢察官代表國家偵查犯罪、實施公訴
    ，依法其有訊問被告、證人及鑑定人之權，證人、鑑定人且
    須具結，實務運作時，檢察官偵查中向被告以外之人所取得
    之陳述，原則上均能遵守法律規定，不致違法取供，其可信
    度極高。證人丁○○、丙○○、被告甲○○、上訴人即被告
    乙○○於偵查中，均以證人身分向檢察官具結所為之陳述，
    被告甲○○、乙○○及辯護人未曾提及檢察官在偵查時有不
    法取供之情形，亦無顯不可信之情況，其等在偵查中之證言
    ，具有證據能力。
三、對被告甲○○、乙○○所使用之0000000000、0000000000及
    張家榮（被告乙○○之前夫）所使用之0000000000門號行動
    電話所為之通訊監察，係依通訊保障及監察法規定，經原審
    法院審查後核發而實施，有通訊監察書暨門號附表可稽（均
    放於他字卷），為合法之通訊監察。在通訊監察期間取得被
    告甲○○、乙○○及張家榮以上述行動電話所為對話之錄音
    ，並無違法取證之瑕疵，依此核發之通訊監察書所監聽之錄
    音帶及譯文，業經被告甲○○、乙○○及辯護人、檢察官就
    各該監聽譯文所示對話內容之真正均不爭執，監聽譯文所表
    彰依法律規定程序所取得之語音證物內容，具有證據能力。
貳、實體部分：
一、訊據被告甲○○、乙○○均否認有販賣海洛因給丙○○之犯
    行，被告甲○○辯稱係無償轉讓云云；被告乙○○辯稱只留
    在車上，沒有交付海洛因或幫忙收錢云云。經查：
  (一)被告甲○○、乙○○如何共同販賣海洛因給丙○○，業據丙○○於偵查中具結證稱：「97年4 月中旬曾經向甲○○購買
    海洛因兩次，交易地點均在我高雄縣美濃鎮○○路87號住處
    ；一次單位是半半的一半，就是半錢的一半，價錢是5,000
    元，另一次是半半，就是半錢，價錢是10,000元；我向甲○○購買海洛因的這兩次，乙○○都有在場，我把錢交給甲○○，甲○○就交給乙○○，請她點錢，乙○○親眼看到我們
    一手交貨一手交錢；這兩次丁○○也有在場，他應該有看到
    我拿錢給甲○○；丁○○在場是因為我會請他聯絡甲○○，
    但他不是幫甲○○賣給我；我買海洛因這兩次，甲○○都有
    送摻有海洛因之香煙給丁○○，一次送一支；我向甲○○買
    海洛因會打乙○○的0000000000門號行動電話，乙○○會跟
    甲○○一起來找我，她會幫忙點錢，她很清楚甲○○是賣海
    洛因給我」（偵字第20846 號卷(二)第321 、322 頁）。核與
    在場目睹交易經過之丁○○於偵查中具結證稱：「我不是幫
    忙賣海洛因，因為甲○○去找丙○○時，都會找我，也會拿
    海洛因給我施用；乙○○都是與甲○○一起來；我曾於97年
    5 月31日22時許傳送『一錢9000、一兩80000 』簡訊至乙○○0000000000門號行動電話，這是因為甲○○常換手機，乙○○固定使用這個門號，我傳簡訊給乙○○，等於傳給甲○○；我沒有跟甲○○、乙○○買海洛因，只是甲○○賣海洛
    因給丙○○時，會請我施用；是因為我與甲○○交情很好，
    所以我想要施用海洛因就跟他要，甲○○會給我，不會跟我
    收錢」（偵字第20846 號卷(二)第144 頁）；「丙○○於97年
    4 月中旬向甲○○、乙○○購買海洛因的那兩次，我在他們
    交易時有場，甲○○、乙○○是去丙○○舊家（指高雄縣美
    濃鎮○○路87號），丙○○當時是買海洛因，金額我不清楚
    ，數是有1 包、也有2 小包的；這兩次我有看到丙○○把錢
    交給甲○○，乙○○會幫忙收錢；甲○○都有送摻海洛因之
    香菸給我，一次送一支，是免費送給我的，因為我們是朋友
    」（偵字第20846 號卷(二)第342 、343 頁）。經核兩人指證
    內容大致相符，並無任何歧異，且關於為何兩人同時在場並
    由被告甲○○交付海洛因，丙○○係交付現款而給付對價買
    受，丁○○則係無償受贈而取得；被告乙○○為何在場並幫
    忙清點丙○○交付給被告甲○○之現款；為何與被告甲○○
    聯絡係撥打或傳送簡訊至被告乙○○之0000000000門號行動
    電話等事項，均有明確交待。
  (二)被告甲○○、乙○○於偵查中已相互證述0000000000及0000
    000000門號行動電話係由被告乙○○提供給被告甲○○使用
    （偵字第20846 號卷(二)第8 、12頁）；被告甲○○於到案之
    初更坦承97年4 月間有與張家榮相互調貨，合資購買而各自
    分貨、各自銷售海洛因（警卷第6 頁；偵字第20846 號卷(二)
    第8 頁；原審聲羈卷第974 號卷第4 至7 頁）。且經檢察官
    依法核發通訊監察書予以監聽，其中0000000000及00000000
    00門號與張家榮所使用之0000000000門號行動電話，於94年
    4 月18日至同年6 月9 日間確相互間有多次疑有與海洛因交
    易有關之對話（監聽譯文附於警卷第47至第73頁），其中更
    不乏有被告甲○○、乙○○各自使用0000000000及00000000
    00門號與張家榮之0000000000門號相互對話之情形，且被告
    甲○○、乙○○更坦承係使用各種暗語與張家榮談論海洛因
    （偵字第20846 偵號卷(一)第5 至10頁；卷(二)第8 至10、12至
    14頁）。被告乙○○與張家榮離異後，雖與被告甲○○同居
    ，但仍使用以上門號與張家榮保持聯繫，並討論如何與被告
    甲○○處理毒品交易，更有張家榮與被告乙○○在通話中而
    隨即改由被告甲○○與張家榮接續通話之情形（警卷第55至
    57頁），甚至張家榮對被告乙○○亦有臥底之說，並抱怨遭
    被告甲○○陷害（警卷第50、67頁）。由此而論，被告乙○○對被告甲○○有與他人交易海洛因，應非僅係單純知情而
    已，對於如何取得、如何交易及如何收款等項，實際上均有
    介入，則丙○○、丁○○於偵查中指證被告乙○○於被告甲○○與丙○○交易時均有隨同在場並點算現款，即非毫無憑
    據，應屬可信。況丙○○於原審雖有委託被告甲○○代為購
    買之說，但仍堅稱其有撥打0000000000門號行動電話及被告
    乙○○有陪同在場並點算現款（原審卷第89、92至95、98至
    100 頁），是被告乙○○所辯僅同行但未下車云云，被告甲○○亦附和其辯解，均無可採。至於丙○○於原審所謂委託
    代為購買（先交錢給被告甲○○，隔天纔拿海洛因），非但
    與自己在偵查中所證（向被告甲○○買受、當場交貨及給付
    現款）前後矛盾，亦與丁○○證述當時目睹之情（當場交貨
    及給付現款）不符，更與被告甲○○所辯無償轉讓海洛因（
    當場同時給丙○○及丁○○施用）不符，應屬事後迴護之詞
    ，不能採為有利被告甲○○之認定。
  (三)販賣海洛因係違法行為，非可公然為之，且有其獨特之販售
    通路及管道，復無公定價格，容易增減分裝之份量，每次買
    賣之價量，可能隨時依雙方關係深淺、資力、需求量及對行
    情之認知、來源是否充裕、查緝鬆嚴、購買者被查獲時供述
    購買對象之可能風險評估等而異其標準，非可一概而論。被
    告甲○○既否認販賣海洛因，自無從查得其販入之真正價格
    ，及是否因販賣給丙○○而獲得具體利潤之金額。然近年來
    政府為杜絕毒品氾濫，對於查緝施用及販賣毒品之工作，無
    不嚴加執行，販賣毒品罪又係重罪，設若無利可圖，衡情一
    般持有毒品之人當無輕易將所持有之海洛因轉讓他人，甘冒
    於再次向他人購買時有被查獲之危險；販賣之利得，除經承
    認犯行，或帳冊價量均臻明確外，委難察得實情，縱未確切
    查得販賣賺取之實際差價，但除別有事證，足認係按同一價
    格轉讓，確未牟利外，尚難執此認非法販賣之事證有所不足
    ，致知過坦承者難辭重典，飾詞否認者反得逞僥倖，而失情
    理之平。惟販賣之人從價差或量差中牟利之方式雖異，然其
    販賣目的在意圖營利則同一，堪認被告甲○○購入海洛因之
    價格必較其售出之價格低廉，或以同一價格而減少海洛因之
    份量，而有從中賺取差額利潤圖利之意圖及事實，此應屬合
    於論理法則，且不違背社會通常經驗之理性判斷。是被告甲○○販賣海洛因予丙○○，當有營利之意圖，亦堪認定。被
    告乙○○在場點算交易之現款，絕非好意臨時幫忙，應係知
    情而參與收取價款之販賣構成要件行為，亦有犯意聯絡及行
    為分擔。綜上所述，罪證明確，被告甲○○、乙○○共同販
    賣海洛因之犯行洵堪認定。
二、被告甲○○於偵查及審判中，均坦承有兩次無償轉讓海洛因
    予丁○○施用之事實，核與丁○○、丙○○以上關於轉讓海
    洛因之指證內容相符，堪認被告甲○○此部分之自白係與事
    實相符，其轉讓海洛因之犯行，應可認定。
三、按海洛因為毒品危害防制條例第2 條第2 項第1 款所定之第
    一級毒品，不得非法持有、販賣、轉讓。核被告甲○○、乙○○販賣海洛因兩次給丙○○、被告甲○○無償轉讓海洛因
    兩次給丁○○，係分別犯毒品危害防制條例第4 條第1 項之
    販賣第一級毒品罪及第8 條第1 項之轉讓第一級毒品罪（均
    各為貳罪）。被告甲○○、乙○○販賣海洛因、被告甲○○
    轉讓海洛因前之持有低度行為，為販賣、轉讓之高度行為所
    吸收，不另論罪。至於毒品危害防制條例第8 條第6 項雖規
    定：轉讓毒品達一定數量者，加重其刑二分之一，其標準由
    行政院定之。依行政院93年1 月7 日所訂轉讓持有毒品加重
    其刑之數量標準第2 條第1 項第1 款、第2 項規定：第一級
    毒品：淨重5 公克以上；前項所稱淨重，指除去包裝後之毒
    品重量。被告甲○○兩次轉讓海洛因給丁○○之數量不詳，
    且係以摻入香菸方式為之，復無積極證據足認業已逾淨重5
    公克以上之重量標準，自無毒品危害防制條例第8 條第6 項
    加重其刑之適用。被告乙○○對被告甲○○販賣海洛因，知
    情而在場點算販賣毒品所得現款，係參與販賣第一級毒品罪
    之構成要件行為，應屬共同正犯。被告甲○○所犯兩次販賣
    第一級毒品罪及兩次轉讓第一級毒品罪，被告乙○○所犯兩
    次販賣第一級毒品罪，其各罪間之犯意各別，行為互殊，均
    應分論併罰。又被告甲○○於93年間因搶奪案件，經本院判
    處有期徒刑2 年6 月確定，又於94年間因施用毒品案件，經
    臺灣高雄地方法院判處有期徒刑10月確定，嗣經減刑減為有
    期徒刑5 月，並與不得減刑之搶奪部分，定其應執行刑為有
    期徒刑2 年10月確定，於96年11月29日縮短刑期假釋出監，
    已於97年2 月28日期滿而視為執行完畢，有臺灣高等法院被
    告前案紀錄表附卷可稽，其於受有期徒刑之執行完畢後，5
    年以內故意再犯有期徒刑以上之販賣第一級毒品罪及轉讓第
    一級毒品，均為累犯，所犯轉讓第一級毒品罪部分，應加重
    其刑；至於所犯販賣第一級毒品罪部分，因法定刑為死刑及
    無期徒刑部分不得加重，僅就罰金刑加重。按同為販賣第一
    級毒品之人，其原因動機不一，犯罪情節未必盡同，或有大
    盤毒梟者，亦有中小盤之分，被告甲○○、乙○○販賣第一
    級毒品之犯行僅有兩次，價格各為5,000 元、10,000元（共
    15,000元），販賣數量尚少、犯罪所得有限，且販賣人數僅
    丙○○，犯罪情節當非與大盤毒梟者可資等同併論，惟所觸
    犯法定本刑係死刑、無期徒刑之重罪，誠屬情輕法重，倘依
    毒品危害防制條例第4 條第1 項之規定，就其等所犯販賣第
    一級毒品海洛因之犯行，論處法定最低本刑無期徒刑，實嫌
    過重，客觀上足以引起一般同情，是其等犯行衡情尚有可憫
    恕之處，爰均依刑法第59條規定酌量減輕其刑。被告甲○○
    所犯販賣第一級毒品罪及轉讓第一級毒品罪，因同有刑之加
    重及減輕事由，均應先加後減之。查被告甲○○、乙○○販
    賣第一級毒品行為及被告甲○○轉讓第一級毒品行為後，毒
    品危害防制條例相關條文雖於98年5 月20日修正（及增訂）
    公布，但因同條例第36條定有「公布後6 個月施行」之期間
    起算規定，且就本次修正（及增訂）條文並未另定施行日期
    ，依中央法規標準法第14條：「法規特定有施行日期，或以
    命令特定施行日期者，自該特定日起發生效力」之規定，各
    該修正（及增訂）之條文應自98年11月20日始開始發生效力
    ，自無比較新舊法問題，附此敘明。
四、原審就被告甲○○、乙○○販賣第一級毒品及被告甲○○轉
    讓第一級毒品部分，予以論罪科刑，固非無見；惟查：(一)依
    被告乙○○知情及參與之情節，應屬共同正犯，原審認定其
    為幫助，自有未合。販賣第一級毒品之共犯型態，既由本院
    加以變更，此部分即屬無可維持。(二)轉讓第一級毒品之數量
    ，關係有無加重其刑之適用，原審未於事實欄予以記載，自
    無從憑為認定之依據，自有未合。檢察官上訴意旨，以不得
    適用刑法第59條規定對販賣第一級毒品部分予以酌減；被告
    甲○○、乙○○上訴意旨均否認販賣第一級毒品、被告甲○○並認轉讓第一級毒品之量刑過重；雖均為無理由，但原判
    決既有上述各項可議之處，自應由本院將原判決關於被告乙○○幫助販賣第一級毒品連同其定應執行刑部分，及被告甲○○部分，予以撤銷改判。爰審酌被告甲○○、乙○○無視
    政府杜絕毒品禁令，明知海洛因對人體之危害性，仍為圖自
    己私利，共同販賣海洛給丙○○牟利，被告甲○○復轉讓海
    洛因給丁○○，均致其等沈迷毒癮無法自拔，戕害身心健康
    ，潛在危害社會治安，惟念被告甲○○、乙○○販賣數量非
    鉅，所得不多，被告乙○○雖有參與，並非主導，被告甲○○轉讓數量不多，犯後尚知坦承等一切情狀，所犯各罪分別
    量處如主文第2 項、第3 項所示之刑。且依刑法第51條數罪
    併罰定執行刑之立法方式，採限制加重原則，亦即非以累加
    方式定應執行刑，受刑人每次犯罪手法類似，如以實質累加
    方式定應執行刑，則處罰之刑度顯將超過其行為之不法內涵
    ，違反罪責原則，及考量因生命有限，刑罰對受刑人造成之
    痛苦程度，係隨刑度增加而生加乘效果，非以等比方式增加
    ，是以隨罪數增加遞減刑罰方式，當足以評價被告行為不法
    性之法理（即多數犯罪責任遞減原則），被告甲○○部分並
    參酌刑事訴訟法第370 條前段禁止不利益變更之規定，而就
    被告甲○○仍如原審而定其應執行刑為有期徒刑16年、被告
    乙○○則定其應執行刑為有期徒刑15年2 月。扣案附掛0000
    000000、0000000000門號SIM 卡之行動電話手機各1 支，為
    被告乙○○所有並供與被告甲○○共同販賣海洛因聯絡所用
    之物，依共犯責任共同原則，應依毒品危害防制條例第19條
    第1 項規定，且係重覆使用而在各次賣出項下均諭知宣告沒
    收。被告甲○○、乙○○各次販賣海洛因所得金額，雖未扣
    案，仍應依同條例第19條第1 項規定於對應之各次賣出犯罪
    項下，宣告與共犯連帶沒收，如全部或一部不能沒收時，以
    其等財產抵償之。扣案其他門號手機，雖係被告甲○○所有
    ，但無證據可資證明係供本件販賣或轉讓海洛因犯罪所用之
    物；至於止血帶1 條及殘管1 支，為施用工具，亦難認與本
    案販賣或轉讓海洛因有關，均無從沒收，應併說明。
五、公訴意旨雖認被告乙○○就被告甲○○兩次轉讓海洛因給丁○○，亦為共同正犯云云。然由丙○○及丁○○以上證述內
    容觀之，被告乙○○僅有在場點算丙○○因買受海洛因所交
    付之現款，至於丙○○及丁○○所取得之海洛因，係由被告
    甲○○所交付，被告乙○○並未參與交付，且於交付前亦未
    持有海洛因，縱其知情被告甲○○另有轉讓海洛因給丁○○
    ，因與販賣海洛因給丙○○，兩者之對象不同，且其原因關
    係明顯可以區分，不能僅因被告乙○○係同時在場，即認其
    對轉讓部分亦有參與。而提供以上門號行動電話給被告甲○○使用或各該監聽所得通話內容，對於被告甲○○轉讓海洛
    因給丁○○，並無直接關連或可直接證明，自無憑此而推論
    被告乙○○知情並參與轉讓。公訴人所憑證據尚無從說服本
    院達於通常一般人均不致有所懷疑，而得確信其為真實之程
    度，即難據以為不利之認定。此外，復查無其他之積極證據
    足以獲致有罪判決之確切心證，此部分既不能證明被告乙○○犯罪，自應依法為無罪之諭知。原審以罪證不足，而為無
    罪之諭知，核無違誤；檢察官上訴意旨，認原審未為有罪判
    決為不當，為無理由，應予駁回。
據上論斷，應依刑事訴訟法第368 條、第369 條第1 項前段、第
364 條、第299 條第1 項前段，毒品危害防制條例第4 條第1 項
、第8 條第1 項、第19條第1 項，刑法第11條前段、第28條、第
47條第1 項、第59條、第51條第5 款，判決如主文。
本案經檢察官鄭銘謙到庭執行職務。
中    華    民    國    98    年    6     月    15    日
                  刑事第五庭    審判長法  官  曾永宗
                                      法  官  任森銓
                                      法  官  王伯文
以上正本證明與原本無異。
如不服本判決應於收受本判決後10日內向本院提出上訴書狀，其
未敘述上訴理由者，並得於提起上訴後10日內向本院補提理由書
狀（應附繕本）「切勿逕送上級法院」。
中    華    民    國    98    年    6     月    15    日
                                      書記官  黎  珍
附錄本判決論罪科刑法條：
毒品危害防制條例第4 條第1 項：
製造、運輸、販賣第一級毒品者，處死刑或無期徒刑；處無期徒
刑者，得併科新臺幣10,000,000元以下罰金。
毒品危害防制條例第8 條第1 項：
轉讓第一級毒品者，處1 年以上7 年以下有期徒刑，得併科100
萬元以下罰金。


司法院資訊處製作；財團法人民間司法改革基金會備份。
